【裁判字號】    97,交簡上,78
【裁判日期】    970917
【裁判案由】    公共危險
【裁判全文】
台灣屏東地方法院刑事判決      97年度交簡上字第78號
上  訴  人  甲○○
即  被  告
上列上訴人因公共危險案件，不服本院97年度交簡字第525 號中
華民國97年6 月19日刑事簡易判決（97年度偵字第3190號），提
起上訴，本院判決如下：
    主  文
上訴駁回。
甲○○緩刑年。並應向公庫支付新臺幣萬元。
    事實及理由
一、本件經本院審理結果，認原審以被告確實有飲用酒類達不能
    安全駕駛之程度後，仍然駕駛動力交通工具之犯行，依刑法
    第185 條之3 之規定，判處被告有期徒刑3 月，如易科罰金
    以新台幣1000元折算一日，經核無不當，應予維持，本院認
    定之事實、依據之證據及理由均與第一審判決所認定相同，
    均引用之。
二、被告甲○○上訴意旨略以：其對於原審之認事、用法均無意
    見，惟認其素行良好，並無犯罪前科，本案肇事後，為警測
    得呼氣中酒精濃度非高，且因酒醉駕車而不慎撞傷被害人部
    分，已於偵查中賠償被害人，故未據告訴，請求給予宣告緩
    刑等語。
三、經查原審論罪科刑所依之修正前刑法第185 條之3 之罪，其
    法定刑為1 年以下有期徒刑、拘役或30000 元以下罰金，原
    審斟酌被告之素行、酒醉程度、所駕駛動力交通工具之種類
    、坦承犯行等一切情狀等，量處其有期徒刑3 月並諭知如易
    科罰金之折算標準，認事用法均無不當，量刑亦稱妥適，上
    訴意旨認原審量刑過重，尚無理由，應予駁回。
四、又查被告前固有違反票據法，而遭法院判處有期徒刑1 年8
    月之前科，但早於78年3 月17日執行完畢，距本案顯已逾5
    年期間，期間並無其他前科紀錄，此有其台灣屏東地方法院
    檢察署刑案資料查註表及台灣高等法院被告前案紀錄表各一
    份可參，而被告於本院審理中已坦承犯行，深表悔意，表示
    絕不再犯，且已賠償因酒醉駕車行為而撞傷之被害人陳秀慧
    ，有被告提出之和解書一紙可憑，堪認其已因本件酒醉駕車
    行為中，獲得相當之教訓，其經此刑之宣告，應知所警惕而
    無再犯之虞，因此，本院認其所受之宣告刑，以暫不執行為
    適當，爰依刑法第74條第1 項第2 款規定，宣告緩刑3 年並
    依同法條第2 項第4 款規定，命其應向公庫支付新台幣3 萬
    元（公訴人及被告當庭均表示同意），以資警惕。
五、依刑事訴訟法第455 條之1 第3 項、第373 條、第368 條，
    刑法第74條第1 項第2 款、第2 項第4 款，判決如主文。
本案經檢察官許大偉到庭執行職務。
中    華    民    國  97  年    9    月    17    日
          刑事第四庭  審判長  法  官   莊鎮遠
                              法  官   王以齊
                              法  官   江振源
以上正本證明與原本無異。
不得上訴。
中    華    民    國  97  年    9    月    17    日
                              書記官   林鴻仁


司法院資訊處製作；財團法人民間司法改革基金會備份。
